【裁判字號】    99,台上,8190
【裁判日期】    991230
【裁判案由】    違反證券投資信託及顧問法
【裁判全文】
最高法院刑事判決            九十九年度台上字第八一九０號
上  訴  人  台灣高等法院檢察署檢察官
被      告  蔡淑貞
上列上訴人因被告違反證券投資信託及顧問法案件，不服台灣高
等法院中華民國九十九年十一月十日第二審判決（九十九年度上
訴字第三一二六號，起訴案號：台灣板橋地方法院檢察署九十七
年度偵字第二五五三二號），提起上訴，本院判決如下：
    主  文
上訴駁回。
    理  由
按刑事訴訟法第三百七十七條規定，上訴於第三審法院，非以判
決違背法令為理由，不得為之。是提起第三審上訴，應以原判決
違背法令為理由，係屬法定要件。如果上訴理由書狀並未依據卷
內訴訟資料，具體指摘原判決不適用何種法則或如何適用不當，
或所指摘原判決違法情事，顯與法律規定得為第三審上訴理由之
違法情形，不相適合時，均應認其上訴為違背法律上之程式，予
以駁回。本件原判決維持第一審諭知被告蔡淑貞無罪之判決，駁
回檢察官在第二審之上訴，已詳敘憑以認定之理由。從形式上觀
察，原判決並無任何違背法令之處。檢察官上訴意旨謂原判決未
依證券投資信託事業負責人與業務人員管理規則第二條第二項規
定，審視被告之行為是否為該法令所指之業務人員，乃憑證人之
證詞，論述被告並非香港商高加控股有限公司（下稱高加公司）
業務員。且以被告未加入勞保或無正式職員名稱，及只介紹證人
趙楊仁杏一人購買等情，否定被告之行為具有業務員性質，難謂
無判決不適用法規與不備理由之違誤等語。惟查原判決以趙楊仁
杏於法務部調查局台北市調查處詢問、偵查、第一審時，就被告
是否為高加公司業務員之陳述前後不一，又證人劉惠芝、侯春芳
、趙正毅，均稱被告非高加公司之職員，復以被告並非僅行銷系
爭境外基金，尚推薦不同公司金融產品予趙楊仁杏等請，認定被
告並非高加公司之職員，且非以銷售系爭境外基金為業，其是否
知悉系爭境外基金尚未經主管機關核准，而仍向趙楊仁杏推銷，
即非無疑，且無從據以推論被告與趙正毅有犯意聯絡及行為分擔
等情，所為證據之取捨及證明力之判斷均合證據法則，亦無判決
適用法則不當及理由不備之違誤。又檢察官於原審並未聲請調查
趙楊仁杏與趙正毅接洽之經過，則原審未為調查，要難謂有應於
審判期日調查之證據未予調查之違法。上訴意旨徒憑己意，對原
審採證認事職權之適法行使，任意指摘，顯與法定上訴第三審之
要件不符。其上訴違背法律上之程式，應予駁回。
據上論結，應依刑事訴訟法第三百九十五條前段，判決如主文。
中    華    民    國  九十九  年   十二   月   三十   日
                      最高法院刑事第十三庭
                          審判長法官  陳  世  淙  
                                法官  陳  東  誥  
                                法官  何  菁  莪  
                                法官  施  俊  堯  
                                法官  陳  國  文  
本件正本證明與原本無異
                                      書  記  官  
中    華    民    國  一○○  年    一    月    三    日
                                                       s

司法院資訊處製作；財團法人民間司法改革基金會備份。
